Inventaris van het archief van de familie Heereman van Zuydtwijck, 1360-1880
Nationaal Archief, Den Haag
2514 -- suppl. 395 382
2515 -- suppl. 395 382
2516 -- suppl. 395 382
2517 -- 3390 32i6
3391 3215
2518 Fach II 7 2728 3428
2519 -- 5056 747
2520 -- 3392 1958
2521 -- 3393 3212
2522 -- 1776 1243
3394 1958
2523 -- 5027 690
suppl. 56 717
2524 -- 1203 3543
1204 3543
1205 3543
1206 3543
2525 -- 1207 70
1208 71
1209 72
1210 73
1211 74
1212 3542
2526 -- 1215 3541
2527 -- 1217 3541
2528 -- 1216 3541
2529 -- 1213 3542
1214 3542
2530 -- 1234 3536
2531 -- 1218 3540
1219 3540
2532 -- 1220 2540
1221 2540
1222 2540
1223 3539
1224 3539
2533 -- 1225 3539
1226 3539
1227 3538
1228 3538
1229 3538
2534 -- 1230 3538
1231 3538
1243 76
1245 76
1246 76
1247 76
1248 76
1249 76
1250 76
1252 76
2535 -- 1253 76
2536 -- 1232 3538
2537 -- 1255 911
2538 -- 2530 1718
2539 -- 1254 76
2540 -- 1256 77
2541 -- suppl. 393 380
2542 -- 453 2508
2543 -- suppl. 393 380
2544 -- 1242 75
2545 -- 967 2705
2045 1486
3063 1819
suppl. 405 250
suppl. 417 262
2546 -- 1360 933
1361 933
2547 -- suppl. 393 380
2548 -- 553 2599
2549 -- suppl. 393 380
2550 -- 2654 1644
suppl. 393 380
suppl. 493 405
2551 -- suppl. 405 250
2552 -- suppl. 412 257
2553 -- 526 2578
528 2576
531 2574
534 2580
1134 --
1235 3535
1236 3535
1237 3535
1241 965
3194 1936
suppl. 392 379
suppl. 393 380
2519 -- 5056 747
2520 -- 3392 1958
2521 -- 3393 3212
2522 Fach II 23 b 1776 1243
3394 1958
2523 -- 5027 690
suppl. 56 717
2524 -- 1203 3543
1204 3543
1205 3543
1206 3543
2525 -- 1207 70
1208 71
1209 72
1210 73
1211 74
1212 3542
2526 -- 1215 3541
2527 -- 1217 3541
2528 -- 1216 3541
2529 -- 1213 3542
1214 3542
2530 -- 1234 3536
2531 -- 1218 3540
1219 3540
1220 2540
1221 2540
1222 2540
2532 -- 1223 3539
1224 3539
1225 3539
1226 3539
2533 -- 1227 3538
1228 3538
1229 3538
1230 3538
1231 3538
2534 -- 1243 76
1245 76
1246 76
1247 76
1248 76
1249 76
1250 76
1252 76
2535 -- 1253 Y6
2536 -- 1232 3538
2537 -- 1255 911
2538 -- 2530 1718
2539 -- 1254 76
2540 -- 1256 77
2541 -- suppl. 393 380
2542 -- 453 2508
2543 -- suppl. 393 380
2544 -- 1242 75
2545 -- 967 2705
2045 1486
3063 1819
suppl. 405 250
suppl. 417 262
2546 -- 1360 933
1361 933
2547 -- suppl. 393 380
2548 -- 553 2599
2549 -- suppl. 393 380
2550 -- 2654 1644
suppl. 393 380
suppl. 493 405
2551 -- suppl. 405 250
2552 -- suppl. 412 257
2553 -- 526 2578
528 2576
531 2574
534 2580
1134 --
1235 3535
1236 3535
1237 3535
1241 965
3194 1936
suppl. 392 379
suppl. 393 380
2554 -- 522 2565
2555 -- suppl. 393 380
2556 -- suppl. 483 397
2557 -- suppl. 483 397
2558 -- suppl. 393 380
2559 -- 454 2509
suppl. 393 380
2560 -- suppl. 417 262
2561 -- suppl. 393 397
2562 -- suppl. 417 262
2563 -- suppl. 483 397
2564 -- suppl. 408 252
2565 -- suppl. 417 262
2566 -- suppl. 417 262
2567 -- suppl. 393 380
2568 -- suppl. 393 380
3569 -- suppl. 393 380
2570 -- suppl. 393 380
2571 -- suppl. 391 378
2572 -- suppl. 393 380
2573 -- suppl. 393 380
2574 -- suppl. 393 380
2575 -- suppl. 391 378
2576 -- suppl. 391 378
2577 -- suppl. 391 378
2578 -- suppl. 393 380
2579 -- 521 2564
2580 -- suppl. 393 380
2581 -- suppl. 393 380
2582 -- suppl. 393 380
2583 -- suppl. 409 254
2584 -- 532 2584
2585 -- 530 2575
2586 -- 532a 2573
532b 2573
2587 -- 527 2577
2588 -- suppl. 393 380
2589 -- -- --
2590 -- suppl. 575 470
2591 -- suppl. 601 845
2592 -- -- --
2593 -- -- --
2594 -- 3211 3164
2595 -- 297 2052
2596 -- 832 2398
2597 -- 304 2128
2598 -- 3204 3330
2599 -- 1595 3492
2600 -- 327 2155
2601 -- 841 3515
2602 -- 2089 2909
2090 2909
2091 2909
2603 -- 705 2628
2604 -- suppl. 302 295
2605 -- 5087 836
2606 -- 3200 3173
2607 -- 325 2143
2608 -- 332 2133
2609 -- 115 2094
115a 2094
2610 -- 3219 1933
2611 -- 3221 3171
2612 -- -- 3460
2613 -- -- 3266
2614 -- 5090 3350
2615 -- -- 3266
2616 -- 837 3496
2617 -- 3527b 3262
2618 -- 1591 3407
2619 -- 610 2655
2620 -- 2513 1541
2621 -- suppl. 358 348
2622 -- 1172 3563
2623 -- suppl. 604 847
2624 -- 968 2706
2625 -- 511 2554
2626 -- 2182 2978
2627 -- 3242 1923
2628 -- 3243 1922
2629 -- 3240 1925
2630 -- 1594 3492
2631 -- 3530 3421
2632 -- 991 2791
2633 -- 1089 2918
2634 -- 1597 3441
2635 -- 3523b 3258
2636 -- 989 2723
2637 -- suppl. 328 319
2638 -- suppl. 329 320
2639 -- suppl. 331 322
2640 -- suppl. 490 3438
2641 -- 1362 931
2642 -- 1644 1104
2643 -- 3213 3318
2644 -- 312 2124
2645 -- 1596 3493
2646 -- 1006 3377
2647 -- 609 2764
2648 -- -- 3459
2649 -- -- 3620
2650 -- 3404 3061
suppl. 712 1744
2651 -- 3405 3062
2652 -- 3406 2652
2653 -- 360 2151
361 2440
1549 3489
1846 1267
2654 -- -- 3389
2655 -- suppl. 299 530
2656 -- 2625 3043
2657 -- 1588 3464
2658 -- 251 2414
2659 -- 555 2601
2660 -- suppl. 484 398
2661 -- 490 2533
2662 -- 1780 59
2663 -- 1495 1015
2664 -- 2664 1805
2665 -- suppl. 360 350
2666 -- -- 905
2667 -- 337 2169
2668 -- 2082 57
2669 -- 209 2393
2670 -- 449 2506
1998 1524
3071 1812
3072 1811
suppl. 483 397
suppl. 485 48
suppl. 492 404
2671 -- suppl. 114 545
Suppl. 291 552
suppl. 688 901
2672 -- 4053 792a
2673 -- suppl. 623 129
2674 -- 4027 168
2675 -- 2510 1547
2676 -- 1764 3413
2677 -- suppl. 209 635
2678 -- suppl. 570 466
2679 -- suppl. 309 302
2680 -- -- 3440
2681 -- 400 2469
2682 -- 399 2468
2683 -- 398 2467
2684 -- -- 153
Concordantie van de nummers 2685-2697 naar nummers gebruikt voor 1987.
2685 5097-3822*
2686 s.512-416
2687 243-2409
2688 s.667-858
2689 s.668-103
2690 s.669-102
2690 s.668-103
2691 s.670-859
2692 s.406-251
2693 s.406-251
2694 s.406-251
2695 - - --456
2696 s.398-385
2697 S.397-384
Concordantie II
Van de inventaris van N. Kindlinger (inv.nr. 2589) naar deze inventaris.
Fach I
1 1
2 334
3 23
4 2
5 5
6 3
7 a 6
7 b 7
8 8
9 a 10
9 b 10
9 c 10
10 a 12
10 b 13
10 c 13
11 41
12 a --
12 b 37
12 c 37
13 a 15
13 b 15
13 c 16
13 aa 40
13 bb 40
14 --
15 a 401
15 b 402
16 409
17 a 410
17 b 411
17 c 1 405
17 c 2 405
17 c 3 405
17 d 411
17 e 405
17 f 411
18 413
19 414
20 a 18
20 b 19
20 c 19
21 29
22 29
23 a 45
23 b 46
23 c 46
24 a 76
24 b 76
25 a 78
26 a 80
26 b 85
27 a 90
27 b 90
27 c 90
27 d --
27 e 92
27 f 92
28 a 92
28 b 92
28 c 92
28 d 92
29 222
30 224
31 a 216
31 b 216
32 a 218
32 b 218
33 a --
33 b 96
34 a 191
34 b 192
34 c 202
34 d 209
35 193, 204, 213
36 193
37 --
38 --
39 195
40 a 197
40 b 197
40 c 197
40 d 197
40 e 197
41 --
42 133
43 176
44 a 175
44 b 174, 175
44 c 179
44 179
45 --
46 231
47 --
48 a 233
49 --
50 269
51 a 254, 257
52 257
53 --
54 263
Fach II
1 444
2 455
3 a 452
3 b 453
3 e 453
3 d 397
4 a 445
4 b 445
5 a 448
5 b 449
6 --
7 2518
8 459
9 a 460
9 b 460
9 c 461
9 d 463
9 e 464
10 a 465
10 b 465
10 c 465
10 d 465
11 a 474
11 b 475
12 476
13 a 477
13 b 477
13 e 477
14 a 470
14 b 471
15 a 466
15 b 467
16 a 468
16 b 478
17 a --
17 b 472
18 a 482
18 b 483
19 486
20 487
21 488
22 489
23 a 490
23 b 490
23 b 2522
24 422
25 443
26 381
27 a 382
27 b 384
28 a 387
28 b 388
28 c 388
29 a 391
29 b 391
30 a 394, 395
30 b 395
30 c 395
31 a 398
31 b 399
32 399
33 406
34 a 379
34 b 379
34 e 379
34 d 379
34 e 379
35 378
36 390
37 --
38 336
39 355
40 a 360
40 b 358
41 337
42 339
43 a 362
43 b 362
44 a 342
44 b 342
45 a 344
45 b 345
46 a 365
46 b 365
46 c 365
46 d 365
46 e 365
47 a 366
47 b 366
47 c 366, 367
48 a 340
48 b 341
49 416
50 418
51 417
52 346
53 385
54 350
55 351
56 368
57 a 370
57 b 370
57 c 370
58 --
59 a --
59 b 352
59 359
60 a 359
60 b 359
60 c 356, 359
60 d 359
60 e 356, 359
60 f 359
61 a 360
61 b 360
62 a 353
62 b 354
62 c 354
63 371
64 372
65 375
66 374
67 373
68 362
69 425
70 426
71 a 428
71 b 427
72 429
73 431
74 424
75 430
76 433
77 a 435
77 b 434
77 c 436
77 d 437
78 a 438
78 b 438
79 a 439
79 b 439
80 432
81 419
82 a 422
82 b 422
Fach III
1-2 --
3 614
4 618
5 613
6 616
7 536
8 540
9 a 539
9 b 539
10 538
11 622
12 547
13 a 556
13 b 558
14 a 542
14 b 545
14 e 546
15 563
16 a 566
16 b 566
16 c 566
16 d 566
17 560
18 561
19 a 554
19 b 554
20 a 553
20 b 552
21 a 555
21 b 555
22 574
23 573
24 586
25 611
26 a 590
26 b 591
27 a --
27 b 605
28 603
Fach IV
1 635
2 899
3 637
4 641
5 643
6 652
7 658
8 a 663
8 b 664
8 c 664
9 665
10 667
11 a 669
11 b 669
11 c 669
11 d 669
12 920
13 a 730
13 b 730
14 735
15 731
16 736
17 --
18 794
19 a 798
19 b 798
19 c 798
20 801
21 800
22 802
23 803
24 a 755
24 b 756
25 762
26 a 762
26 b 762
26 c 762
26 d 762
26 e 761
27 a 763
27 b 764
28 767
29 808, 816, 819
30 a 812
30 b 812, 819
31 819
32 a 813
32 b 813, 818
33 a 831
33 b 831
33 c 820
34 833
34 a 839
34 b 839
34 c 839
35 841
36 a 844
36 b 845
36 c 845
36 d 845
37 860
38 a 861
38 b 861
38 c 861
39 862
40 864
41 889
42 892
Fach V
1 1151
2 a 754, 1112
2 b 1164
3 1156
4 1160
5 a 1198
5 b 1199
6 1167
7 a --
7 b 1173
7 c 1173
8 1173
9 a 1174
9 b 1174
9 c 1174
9 d 1174
10 1173
11 a 1173
11 b 1173
11 c 1173
11 d 1173
12 1173
13 1176
14 1189
15 1190
16 1191
17 a 1187
17 b 1188
18 1192
19 1207
20 1203
21 a 1204
21 b 1204
21 c 1204
21 d 1204
21 e 1204
21 f 1204
21 g 1204
21 h 1204
22 1198
23 1200
24 a 1201
24 b 1201
24 c 1201
24 d 1201
24 e 1201
24 f 1201
25 a 1196
25 b 1196
26 a 1197
26 b 1197
27 1211
28 1213
29 1214
30 1215
31 1216
32 1170
Fach VI
1 a 1010
1 b 1007
2 a 1009
2 b 1027
3 a 1030
3 b 1032
3 c 1031, 1033
4 1036
5 a 1037
5 b 1037
6 1039
7 a 1041
7 b 1042
7 c 1043
7 d 1043
8 a 1044
8 b 1044
9 1046
10 1048
11 1049
12 1052
13 1056
14 a 1061
14 b 1061
Fach VII
1 1377
2 1378, 1602
3 1379
4 1380
5 1381
6 1382
7 1383
8 1384
9 1385
10 1386
11 1602
12 1388
13 a 1391
13 b 1390
14 1389
15 1392
16 a 1393
16 b 1394
17 1395
18 1396
18 a 1400
18 b 1397
19 1398
20 1399
21 1487
22 1488
23 1489
24 1490
25 1491
26 a 1493
26 b 1492
27 1494
28 1495
29 1496
30 1497
31 1498
32 1499
33 1500
34 1770
35 1771
36 1772
37 1773
Fach VIII
1 1995
2 1996
3 1997
4 1998
5 1999
6 2000
7 2001
8 2002
9 2003
10 811
11 2004
12 2005
13 2006
14 2007
15 2008
16 a 1599
16 b 1598
17 1600
18 1601
19 1573
20 1574
21 --
22 1576
23 1577
24 2161
25 a 2166
25 b 2162
26 a 2167
26 b 2163
27 a 2164
27 b 2168
Fach IX
1-29 --
30 a 1973
30 b 1982
31 1969
32 a 1974
32 b 1983
33 1975
33 b 1984
34 a 1976
34 b 1985
35 a 1972
35 b 1972
35 c 1972
36 a 1977
36 b 1986
37 a 1978
37 b 1987
38 a 1979
38 b 1988
39 a 1980
39 b 1989
40 a 1981
40 b 1990
Concordantie III
Van de voorlopige nummering van E.C.M. Leemans-Prins naar deze inventaris.
1 497,
1679
2 1737
3 494
4 313
5 500
6 496
7 496
8 496
9 499
10 500
11 503
12 504
13 503
14 506
15 505
16 503
17 503
18 503
19 503
20 507
21 508
22 508
23 508
24 508
25 508
26 1736
27 1737
28 1737
29 1737
30 1737
31 1737
32 1737
33 1737
34 1737
35 497
36 497
37 497
38 493
39 493
40 1727
41 1734
42 1739
43 1732
44 508
45 508
46 52
47 498
48 498
49 498
50 496
51 496
52 72
53 502
54 508
55 508
56 136,
163
57 102
-- --
59 502
60 93
61 2094
62 2096
62a 2101
62b 2100
62c 2095
62d 2097
62e 2097
62f 2098
62g 2102
62h+i 2099
63 1950,
1951,
1954,
1955,
1956
64 1953
65 1957
66 2190
67 1965
68 1965
69 2016
70 2404
71 832
72 2020
73 2024
74 819
75 2054
76 2054
77 2056
78 2018
79 2057
80 2043
81 2046
82 2417
83 2285
84 2459
84a 2459
85 1789
86 1596
87 2106
88 2105
89 2107
90 1735
91 1474
92 1519,
1520
93 805
94 1530
95 1531
96 1532
97 1533
98 1534
99 1793
100 1422
101 638
102 357
103 456
104 62
105 65
106 535
107 59
108 810
109 68
110 22
111 575
112 575
113 1786
114 759
115 2609
115a 2609
116 1619
117 1620
118 1621
119 1622
120 1623
121 1624
122 47
123 47
124 47
125 47
126 47
126a 47
-- --
139a 47
-- --
143 47
143a 47
144 47
145 47
146 47
-- --
148 760
149 760
150 760
151 760
152 760
153 760
154 760
155 760
156 760
157 760
158 760
159 760
160 160
161 1387
162 1387
163 1472
164 1436
165 1442
166 1446
167 1446
168 1438
169 1440
170 1439
171 1439
172 1441
173 1435
174 1437
175 1438
176 1438
176a 1438
177 1471
178 1438
179 1438
180 1438
181 1442
181a 1442
181b 1442
182 1449
183 1450
184 1448
185 1441
186 1441
187 1443
188 1450
189 1451
190 1456
191 1452
192 1444
193 1453
194 1456
195 1454
196 1454
197 1454
198 1441
199 1445
199a 1445
200 1454
201 1455
202 1466
203 1458
204 1459
205 1454
206 1457
207 1447
208 1462
209 2669
210 1460
211 1465
212 1466
213 1450
214 1423
215 1417
216 1410
217 1461
218 1466
219 1463
220 1464
221 1416
222 1416
223 1759
224 1754
225 1761
226 1762
227 1763
228 2073
229 1764
230 2072
231 1777
232 1128
233 1131
234 1131
235 773
236 771
237 772
237a 772
238 778
239 1138
240 1132
241 1778
242 1766
243 1766
244 1494
245 1781
246 396
247 1780
248 1765
249 361
250 361
251 2658
252 1781
253 1767
254 1496
255 1768
256 393
257 1768
258 1495
259 1492
260 1493
261 1491
262 1490
263 1489
264 1395
265 1393
266 1394
267 1392
268 1389
269 1390
270 1391
271 1388
272 1429
273 1432
274 1424
275 1906
276 1425
277 1426
278 1088
279 1838
280 1428
281 1427
282 1898
283 1401
284 1401
285 1431
286 1227
287 1401
288 1401
289 1401
290 1433
291 863
292 411
293 1514
294 1520
295 1516
296 1517
297 1595
298 1522
299 1521
300 1521
301 1522
302 2224
303 2272
304 2597
305 2244
306 2223
307 2223
308 2223
309 2407
310 2210
311 2413
312 2644
313 2124
314 2124
315 2029
316 2197
317 2196
318 2424
319 2424
320 2413
321 2413
322 2413
323 2195
324 2480
325 2607
326 2125
327 2600
328 2432
329 2489
330 2429
331 2431
332 2608
333 1104
334 2091
335 2091
336 2091
337 2667
338 2432
339 1595
340 2432
341 2434
342 2418
343 2192
344 2188
345 2273
346 48
347 2434
348 2331
349 48
350 2231
351 2231
352 2431
353 2036
354 2428
355 627
356 2494
357 647
358 647
359 647
360 2653
361 2653
362 1103
363 2498
364 2499
365 347
366 348
367 349
368 346
-- --
370 346
371 346
372 346
373 346
374 385
-- --
376 351
377 368
378 370
379 370
380 370
381 370
382 352
383 370
384 356
385 356
386 360
387a 360
387b 360
388 353
389 354
390 1627
391 2191
392 441
393 377
394 377
395 1231
395a 350
396 363
397 338
398 2683
399 2682
400 2681
401 2198
402 580
403 2031
404 1136
405 1136
406 754,
1150
407 754,
1134
408 754,
1134
409 1153
410 1153
411 1125
412 1125
413 2186
414 754,
1149
415 1158
416 1122
417 754
418 1122
419 1116
420 1116
421 1146
422 1146
423 1155
424 1119
425 1119
426 1152
427 754
428 1122
429 1122
430 1122
431 1122
432 1115
433 754
434 754
435 754
436 1142
437 1141
438 1139
439 1140
440 1123
441 1116
442 1154
443 1129
444 1121
445 1143
446 771
447 751
448 290
449 2670
450 1114
-- --
452 768
453 2542
454 2559
455 1144
456 1148
457 1843
458 1843
459 1144
460 1159
461 1124
462 1130
463 1130
-- --
465 1113
466 1134
467 1161
468 1161
469 369
470 9 369
471 1149
472 1149
473 754
474 754
475 754
476 754
477 754,
1113
478 754
479 754
480 754
481 1113
482 1123
483 1134
484 1144
485 1144
486 1121
487 1121
488 1121
489 1118
490 2661
491 1404
492 780
493 770
494 779
495 785
496 780
497 781
498 781
499 783
500 785
501 784
502 786
503 782,
785
504 283
505 283
506 277
507 280
508 1092
509 273
510 369
511 2625
512 281
513 287
514 278
515 288
516 273
517 274
518 281
519 282
520 286
521 272,
2579
522 2554
523 312
524 313
525 289
525a 291
525b 291
525c-d 313,
325
526 2553
527 2587
528 2553
529 313,
777
529b-c 781
529d 753
530 2585
531 2553
532 2584
532a 2586
532b 2586
533 890
534 670,
2553
535 571
536 752
537 280
538 2010
539 769
540 2119
541 793
542 2011
543 2120
544 1107
545 1107
546 2010
547 793
548 1120
549 2010
550 2010
551 2010
552 2010
553 890,
2548,
2579
554 1113
555 2659
556 1163
557 1117
558 1117
559 1117
560 1117
-- --
562 1164
563 423
564 422
565 422
566 421
566a 421
567 419
568 420
569 420
570 420
571 432
572 439
573 430
574 424
574a 424
575 426
576 427
577 428
578 429
579 431
580 376
581 362
582 340
583 341
584 416
584a 416
585 418
586 337
587 417
588 339
589 358
590 360
591 355
592 336
593 366
594 367
595 367
596 366
597A 366
597B 366
598 365
599 365
600 365
601 365
602 365
603 345
604 344
605 342
606 342
607 340
608 362
609 2647
610 2619
611 1083
612 1024
613 1087
614 1080
615 1084
616 1081
617 1089
618 916
619 916
620 917
621 1086
622 919
623 1090
624 1073
625 1111
626 1227
627 1100
628 1098
629 934,
935
630 922
631 1710
632 924
633 1079
634 1070
635 953
636 972
637 954
638 948
639 948
640 948,
955
641 947
642 951
643 1082
644 918
645 1016
646 1017
647 1023
648 925
649 1087
650 1024
651 930,
939
652 939
653 939
654 928
655 939
-- --
657 932
658 810,
932
659 575
660 952
661 949
662 933
663 938
664 923
665 911
666 915
667 968
668 937
669 969
670 944
671 942
672 942
673 965
674 969
675 928
676 943
677 969
678 928
679 946
680 941
-- --
682 929
683 928
684 941
685 941
686 948
687 941
688 943
689 945
690 941
691 941
692 931
693 951
694 971
695 941
696 941
697 941
698 948
699 954
700 972
701 944
702 944
703 941
704 946
705 2603
706 936
707 939
708 982
709 921
710 965
711 965
712 660
713 928
714 967
715 971
716 957
717 946
718 948
719 965
720 970
721 966
722 942
723 956
724 970
725 2090
726 640
727 2497
728 2497
729 662
730 662
731 647
732 647
733 647
734 2031
735 2030
736 2189
737 903
738 2032
739 2032
740 2032
741 1015
742 1102
743 2045
744 2267
745 2047
746 1105
747 2243
748 2033
749 1019
750 2034
751 2129
752 2129
753 2035
754 1021
755 1022
756 787
757 2038
758 2036
759 2037
760 2039
761 2039
762 2037
763 2068
764 2040
765 1107
766 2064
767 1552
768 1593
769 1593
-- --
771 1589
772 1589
773 1553
774 1553
775 1580
776 1591
777 1580
778 1589
779 1590
780 1590
781 1590
782 1590
782 1590
783 1590
784 1591
785 1591
786 1553
787 1591
788 1590
789 1554
790 1554
791 1591
792 1591
793 1592
794 1554
795 1590
796 1554
797 1554
798 1554
799 1554
800 1554
801 1554
802 1554
803 1554
804 1554
805 1554
806 1554
807 1554
808 1554
809 1554
810 1554
811 1554
812 1554
813 1581
814 1554
815 1593
816 1593
817 1591
818 1591
819 1593
820 1590
821 1554
822 1554
823 1554
824 1554
825 1554
826 1554
827 1554
828 1554
829 1554
830 1554
831 1554
832 2596
833 2491
834 2478
835 2477
836 615
837 2616
838 2409
-- --
840 2355
841 2601
842 2411
843 1841
843a 1841
844 2425
845 2425
846 2425
-- --
848 2414
849 2420
850 2446
851 2446
852 2431
853 2430
854 2448
855 2435
856 2436
857 2436
858 1711
859 1839
860 1839
861 1733
862 1738
863 1565
864 1584
865 1586
866 1588
867 1585
868 1587
869 1583
870 1587
871 1587
872 1588
873 1588
874 1585
875 241
876 241
877 240
878 241
879 241
880 239
881 240
882 241
883 241
884 241
885 241
886 241
-- --
888 241
889 241
890 241
891 241
892 241
893 240
894 240
895 240
896 241
897 241
898 243
899 244
900 1523
901 1523
902 1523
903 1523
904 1523
905 1523
906 2018
907 2423
908 2356
909 2216
910 1638
911 412
912 412
913 412
914 415
915 415
916 86
917 39
918 90
919 218
920 90
921 91
--
923 44
924 6
925 7
926 3
927 5
928 4
929 2
930 23
931 401
932 40
933 40
934 40
935 15
936 16
937 15
938 15
939 15
940 37
941 334
942 23
943 402
944 371
945 373
946 375
947 372
948 374
949 374
950 354
951 362
952 425
953 431
954 433
955 433
956 433
957 435
958 434
959 436
960 437
961 438
962 438
963 438
-- --
965 439
966 439
967 2545
968 2624
969 1749
970 1751
971 263
-- --
973 257
974 257
975 332
976 359
977 359
978 359
979 359
980 359
981 359
982 359
983 421
984 1844
985 1840
986 1842
987 1842
988 1845
989 2636
990 894
991 2632
992 906
993 642
994 642
995 1108
996 1205
997 907
998 541
999 2031
1000 1791
1001 1076
1002 1076
1003 1076
1004 2241
1005 2269
1006 2646
1007 1785
1008 1097
1009 1099
1010 1074
1011 1075
1012 1075
1013 628
1014 632
1015 557
1016 2493
1017 2376
1018 2203
1019 2220
1020 2074
1021 1563
1022 2270
1023 2087
1024a 2486
1025 2219
1026 2184
1027 1792
1028 2493
1029 2493
1030 2493
1031 1931
1032 2276
1033 2187
1034 2247
1035 2282
1036 2274
1037 2277
1038 2086
1039 2280
1040 1784
1041 1784
1042 1784
1043 1784
1044 776
1045 776
1046 1106
1047 774
1048 775
1049 1095
1050 1096
l051 1095
1052 1056
1053 239
1054 23
-- --
1062 914
l063 909
1064 2217
1065 908
1066 905
1067 904
1068 2236
1069 620
1070 2268
1071 2488
1072 2397
1073 2444
1074 2398
1075 2397
1076 2399
1077 2402
1078 1539
1079 1540
1080 1137
1081 1127
1082 1152
1083 1152
1084 754
1085 2116
1086 2116
1087 1901
1088 1201
1089 2633
1090 1905
1091 1905
1092 211
1093 211
1094 211
1095 211
1096 211
1097 1964
1098 1961
1099 1697
1100 169'7
110,1 1698
1102 1698
1103 1529
1104 1526
1105 1526
1106 1488
1107 646
1108 235
1109 235
1110 235
1111 235
1112 235
1113 235
1114 235
1115 235
1116 235
1117 235
1118 235
1119 235
1120 235
1121 235
1122 235
1123 235
1124 235
1125 1122
1126 656
1127 656
1128 651
1129 648
1130 644
1131 2209
1132 107
1133 1995
1134 2553
1135 1053
1136 649
1137 653
1138 2012
1139 645
1140 645
1141 654
1142 654
1143 2251
1144 1915
1145 1915
1146 1133
1147 656
1148 656
1149 2048
1150 2250
1151 650
1152 650
1153 650
1154 650
1155 650
1156 650
1157 655
1158 207
1159 207
1160 1992
1161 783
1162 656
1163 657
1164 657
1165 657
1166 657
1167 211
1168 207
1169 235
1170 657
1171 749
1172 2622
1173 656
1174 650
1175 2248
1176 650
1177 650
1178 650
1179 650
1180 2265
1181 645
1182 1409
1183 1202
1184 2036
-- -
1186 2284
1187 946
1188 1183
1189 978
1190 977
1191 840
1192 1370
1193 1045
1194 995
1195 1703
1196 981
1197 1018
1198 491
1199 840
1200 805
1201 805
1202 805
1203 2524
1204 2524
1205 2524
1206 2524
1207 2525
1208 2525
1209 2525
1210 2525
1211 2525
1212 2525
1213 2529
1214 2529
1215 2526
1216 2528
1217 2527
1218 2531
1219 2531
1220 2531
1221 2531
1222 2531
1223 2532
1224 2532
1225 2532
1226 2532
1227 2533
1228 2533
1229 2533
1230 2533
1231 2533
1232 2536
1233 193
1234 2530
1235 2553
1236 2553
1237 2553
1238 2118
1239 2118
1240 2118
1241 2553
1242 2544
1243 2534
-- --
1245 2534
1246 2534
1247 2534
1248 2534
1249 2534
1250 2534
1251 2534
1252 297
1253 2535
1254 239
1255 2537
1256 2540
1257 1665
1258 376
1259 376
1260 376
1261 376
1262 407
1263 390
1264 386
1265 399
1266 399
1267 399
1268 391
1269 391
1270 382
1271 376
1272 443
1273 442
1274 390
1275 381
1276 381
1277 381
1278 443
1279 378
1280 378
1281 379
1282 376
1283 382
1284 384
1285 384
1286 384
1287 364
1288 387
1289 387
1290 388
1291 388
1292 391
1293 391
1294 383
1295 394
1296 394
1297 394
1298 395
1299 395
1300 395
1301 395
1302 395
1303 398
1304 398
1305 398
1306 399
1307 399
1308 399
1309 399
1310 399
1311 399
1312 399
1313 399
-- --
1315 401
1316 406
1317 402
-- --
1320 2222
1321 1752
1322 2238
1323 1382
1324 1785
1325 895
1326 2239
1327 2227
1328 896
1329 2181
1330 2182
1331 1756
1332 1756
1333 1381
1334 1379
1335 1383
1336 1380
1337 1378
1338 1785
1339 1386
1340 1385
1341 1602
1342 1377
1343 912
1344 1011
1345 1753
1346 2229
1347 2225
1348 2226
1349 898
1350 897
1350a 897
1351 900
1352 902
1353 901
1354 2275
1355 896
1356 2229
1357 902
1358 2283
1359 1093
1360 2546
1361 2546
1361 1168
bis
1362 2641
1363 190
1364 190
1365 190
1366 190
1367 771
1368 773
-- --
1375 432
1376 37
1377 271
1378 271
1379 256
1380 259
1381 259
1382 261
1383 261
1384 261
1385 261
1386 261
1387 261
1388 261
1389 261
1390 261
1391 261
1392 262
1393 262
1394 262
1395 261
1396 261
1397 261
1398 261
1399 261
1400 261
1401 261
1402 261
1403 261
1404 261
1405 261
1406 261
1407 249
1408 851
1409 851
1410 851
1411 851
1412 137
1413 137
1414 139
1415 139
1416 139
1417 139
1418 139
1419 139
1420 139
1421 139
1422 137
1423 137
1424 137
1425 137
1426 137
1427 137
1428 137
1429 137
1430 137
1431 138
1432 138
1433 139
-- --
1439 2110
1440 1466
1441 1466
1442 1466
1443 1466
1444 1466
1445 1466
1446 1466
1447 1466
1448 1466
1449 1466
1450 1466
1451 1466
-- --
1453 164
1454 1418
1455 1470
1456 60
1457 84
1458 84
1459 84
1460 84
1461 84
1462 84
1463 84
1464 84
1465 84
1466 84
1467 84
1468 84
1469 84
1470 84
1471 84
1472 84
1473 84
1474 84
1475 84
-- --
1482 1415
1483 1229
1484 200
1485 1558
1486 1558
1487 1558
1488 1558
1489 1558
1490 408
-- --
1492 407
1493 408
1494 408
1495 2663
1496 48
1497 48
1498 48
1499 48
1500 48
1501 48
1502 48
-- --
1504 48
1505 48
1506 48
1507 48
-- --
1509 48
1510 48
1511 48
1512 48
1513 48
1514 48
1515 48
1516 48
1517 48
1518 1796
1519 1796
1520 156
-- --
1522 104
1523 104
1524 104
1525 104
1526 48
1527 151
1528 2347
1529 1815
1530 1815
1531 29
1532 76
1533 76
1534 76
1535 78
1536 80
1537 80
1538 80
1539 86
1540 86
1541 2213
1542 85
1543 85
1544 85
1545 85
1546 90
1547 90
1548 90
1549 2653
1550 90
1551 90
1552 90
1553 92
1554 92
1555 92
1556 92
1557 91
1558 92
1559 92
1560 92
1561 92
1562 92
1563 217
1564 222
1565 223
1566 92
1567 224
1568 225
1568a 186
1568b 186
1569 89
1570 222
1571 216
1571 216
bis
1572 216
1573 36
1574 218
1575 218
1576 96
1577 190
1578 191
1579 192